Minutes et répertoires du notaire Étienne DAMAISON, 30 mars 1812 - 19 novembre 1844 (étude XXXII)
Archives nationales
- Répertoire(s) de Étienne DAMAISON, 30 mars 1812 - 25 février 1849; MC/RE/XXXII/13 - MC/RE/XXXII/20
  - Répertoire. 1838, 11 août - 1844, 29 avril, 11 août 1838 - 29 avril 1844; MC/RE/XXXII/19
    - Inventaire après décès: Cartier, François-Robert. Coquenard (rue), n° 15, 9 décembre 1839
      inventaire après décès; Coquenard (rue); Cartier, François-Robert
    - Inventaire après décès: Aubron, Claude. Cléry (rue de), n° 89, 14 décembre 1839
      inventaire après décès; Cléry (rue de); Aubron, Claude
    - Inventaire après décès: Caron, Charlotte-Albertine. Huot, Hippolyte-Benoît (épouse). Caire (rue du), n° 17, 26 décembre 1839
      inventaire après décès; Caire (rue du); Caron, Charlotte-Albertine; Huot, Hippolyte-Benoît
    - Inventaire après décès: Brien, René-Philippe. Neuve-Bréda (rue), n° 9, 27 décembre 1839
      inventaire après décès; Neuve-Bréda (rue); Brien, René-Philippe
    - Inventaire après décès: Peuch, Françoise. Lapie, Jean-François (épouse). Temple (rue du), n° 94, 30 décembre 1839
      inventaire après décès; Temple (rue du); Peuch, Françoise; Lapie, Jean-François
    - Inventaire après décès: Julhe, Jeanne. Bagues, Antoine (épouse). Grenetat (rue), n° 27, 7 janvier 1840
      inventaire après décès; Greneta (rue); Julhe, Jeanne; Bagues, Antoine
    - Inventaire après décès: Léger, Alphonse-Pierre-Denis. Arbre Sec (rue de l'), n° 26, 8 janvier 1840
      inventaire après décès; Arbre-Sec (rue de l'); Léger, Alphonse-Pierre-Denis
    - Inventaire après décès: Letourneur, Jeanne-Lucie. Million, Dominique (épouse). Saint-Denis (rue), n° 364, 1er février 1840
      inventaire après décès; Saint-Denis (rue); Letourneur, Jeanne-Lucie; Million, Dominique
    - Inventaire après décès: Ricard, Simon. Saint-Germain-en-Laye, rue de Nantes., 11 février 1840
      inventaire après décès; Saint-Germain-en-Laye (Yvelines); Ricard, Simon
    - Inventaire après décès: Polini, Jean-Marie-Jérôme. Saint-Martin (boulevard), n° 6, 29 février 1840
      inventaire après décès; Saint-Martin (boulevard); Polini, Jean-Marie-Jérôme
    - Inventaire après décès: Souterre, Jean-Baptiste., 3 avril 1840
      inventaire après décès; Souterre, Jean-Baptiste
    - Inventaire après décès: Levergeois, Jean-Baptiste. Saint-Denis (rue), n° 148, 4 avril 1840
      inventaire après décès; Saint-Denis (rue); Levergeois, Jean-Baptiste
    - Inventaire après décès: Nazard, Robert-Stanislas. Faubourg-Saint-Martin (rue du), n° 76, 22 avril 1840
      inventaire après décès; Faubourg-Saint-Martin (rue du); Nazard, Robert-Stanislas
    - Inventaire après décès: Thenadey, Claudine. Levitte, Alexandre (épouse). Saint-Pierre-Montmartre (rue), n° 15, 23 avril 1840
      15 avril 1833, cession de fonds et achalandage de la boutique de maréchal-ferrant par Honoré Momble Poulin à Alexandre Levitte, ET/XXXII/336.
      inventaire après décès; Saint-Pierre-Montmartre (rue); Thenadey, Claudine; Levitte, Alexandre; Momble Poulin, Honoré; maréchal-ferrant
    - Inventaire après décès: Mainot, Pierre-Nicolas. Montmartre (rue), n° 53, 9 mai 1840
      inventaire après décès; Montmartre (rue); Mainot, Pierre-Nicolas
    - Inventaire après décès: Parmentier, Félix-Pascal. Sèvres (rue de), n° 94, 2 juillet 1840
      inventaire après décès; Sèvres (rue de); Parmentier, Félix-Pascal
    - Inventaire après décès: Lepreux, Jeanne-Denise. Roger, Claude (veuve). Jeu de-Boule (passage du), n° 7, 11 juillet 1840
      inventaire après décès; Jeu-de-Boules (passage du); Lepreux, Jeanne-Denise; Roger, Claude
    - Inventaire après décès: Benaud, François-Antoine. Sainte-Marie (passage), n° 10, 8 août 1840
      inventaire après décès; Sainte-Marie (passage); Benaud, François-Antoine
    - Inventaire après décès: Lathelise, Pierre. ferrailleur (marchand). Saint-Antoine (place), n° 5, cour damoie, 11 août 1840
      inventaire après décès; Saint-Antoine (place); Lathelise, Pierre; commerçant; forgeron
    - Inventaire après décès: Rigault, Louise-Appoline-Anastasie. Regnault, Nicolas (épouse). Sainte-Avoie (rue), n° 54, 9 octobre 1840
      inventaire après décès; Sainte-Avoie (rue); Rigault, Louise-Appoline-Anastasie; Regnault, Nicolas
    - Inventaire après décès: Lebihann, Edme-Marie-François. Saint-Laurent (rue), n° 5, 15 octobre 1840
      inventaire après décès; Saint-Laurent (rue); Lebihann, Edme-Marie-François
    - Inventaire après décès: Regnier, Jacques-Philippe de. Bondy (rue de), n° 26, 7 novembre 1840
      inventaire après décès; Bondy (rue de); Regnier, Jacques-Philippe de
    - Inventaire après décès: Foucart, Jean-François. Bonne-Nouvelle (boulevard de), n° 25, 29 janvier 1841
      inventaire après décès; Bonne-Nouvelle (boulevard de); Foucart, Jean-François
    - Inventaire après décès: Coqueret, Jeanne. Plotier, Claude (veuve). Petites-Ecuries (cour des), n° 16, 2 février 1841
      inventaire après décès; Petites-Ecuries (cour des); Coqueret, Jeanne; Plotier, Claude
    - Donation Louis Jacques Mandé Daguerre., 18 février 1841
      Date de création de la notice: 2003
      donation; Daguerre, Louis Jacques Mandé (1787-1851)
    - Inventaire après décès: Deligny, Catherine-Cécile-Rosalie. Morel, Pierre-Antoine (épouse). Faubourg-Saint-Denis (rue du), n° 51, 1er mars 1841
      inventaire après décès; Faubourg-Saint-Denis (rue du); Deligny, Catherine-Cécile-Rosalie; Morel, Pierre-Antoine
    - Inventaire après décès: Angelvi, Jean. Fontenay-Sous-Bois., 9 mars 1841
      inventaire après décès; Fontenay-sous-Bois (Val-de-Marne); Angelvi, Jean
    - Inventaire après décès: Guignon, Antoine. Deux-Portes-Saint-Sauveur (rue des), n° 13, 13 mars 1841
      inventaire après décès; Deux-Portes-Saint-Sauveur (rue des); Guignon, Antoine
    - Inventaire après décès: Deffontis, Marie-Jeanne. Souterre, Jean-Baptiste (veuve). Bourbon-Villeneuve (rue), n° 23, 30 mars 1841
      inventaire après décès; Bourbon-Villeneuve (rue de); Deffontis, Marie-Jeanne; Souterre, Jean-Baptiste
    - Inventaire après décès: Journet, Jeanne-Adélaïde. Chambaud, Arnaud-R. -Léon (veuve). Faubourg-Poissonnière (rue du), n° 20, 1er avril 1841
      inventaire après décès; Faubourg-Poissonnière (rue du); Journet, Jeanne-Adélaïde; Chambaud, Arnaud-R.-Léon
    - Inventaire après décès: Dupuis, Jean-Louis. Fontainebleau (route de), n° 43, barrière, 17 avril 1841
      inventaire après décès; Gentilly (ancienne commune); Fontainebleau (route de); Dupuis, Jean-Louis
    - Inventaire après décès de Perrine-Marie de Glos, épouse de Charles-Aldebert-Emmanuel de Pineton de Chambrun., 22 mai 1841
      inventaire après décès; Glos, Perrine-Marie de; Pineton de Chambrun, Charles-Aldebert-Emmanuel (baron)
    - Inventaire après décès: Cureau, Marie-Jeanne. Anfrie, François-Alexandre (épouse). Echiquier (rue de l'), n° 32, 30 juillet 1841
      inventaire après décès; Echiquier (rue de l'); Cureau, Marie-Jeanne; Anfrie, François-Alexandre
    - Inventaire après décès: Magdelain, Cécile Angélique Elisabeth Victoire. Fiché, Louis-François (épouse). Bonne-Nouvelle (boulevard de), n° 36, 17 août 1841
      inventaire après décès; Bonne-Nouvelle (boulevard de); Magdelain, Cécile Angélique Elisabeth Victoire; Fiché, Louis-François
    - Inventaire après décès: Dutel, Marie-Louise-Désirée. Desvaux, Nicolas-Constant (épouse). Grenelle (rue de), n° 60, Saint-Germain, 2 septembre 1841
      inventaire après décès; Grenelle (rue de); Dutel, Marie-Louise-Désirée; Desvaux, Nicolas-Constant
    - Inventaire après décès: Gauthier, Marie-Anne-Lubine. épouse de Denis-Isidore de Joue ou Dejouy. Hauteville (rue), n° 65, 12 novembre 1841
      inventaire après décès; Hauteville (rue d'); Gauthier, Marie-Anne-Lubine; Joue, Denis-Isidore de; Dejouy, Denis-Isidore
    - Inventaire après décès: Thoury, François. Grenelle, 15 décembre 1841
      inventaire après décès; Thoury, François
    - Inventaire après décès: Houssiaux, Jean. Combat (boulevard du), n° 33, Belleville, 31 janvier 1842
      inventaire après décès; Belleville (ancienne commune); Combat (boulevard du); Houssiaux, Jean
    - Inventaire après décès: Touzet, Benoîte. Menant, Georges-Frédéric (épouse). Bullion., 10 février 1842
      inventaire après décès; Bullion (Yvelines); Touzet, Benoîte; Menant, Georges-Frédéric
    - Inventaire après décès: Prindel, Achille-E. -Eugène. Neuve Saint Eustache (rue), n° 32, 24 février 1842
      inventaire après décès; Neuve-Saint-Eustache (rue); Prindel, Achille-E.-Eugène
    - Inventaire après décès: Lenoble, Eléonore-Françoise. Tourreil, Bastien-Louis-Jacques (épouse); Blanchet, J. (veuve). Faubourg-du-Temple (rue du), n° 14, 12 mars 1842
      inventaire après décès; Faubourg-du-Temple (rue du); Lenoble, Eléonore-Françoise; Tourreil, Bastien-Louis-Jacques; Blanchet, J.
    - Inventaire après décès: Larochelle, Marguerite de. Boulmer, Louis (veuve). Saint-Ouen, rue du Landy, n° 15, 11 avril 1842
      inventaire après décès; Saint-Ouen (Seine-Saint-Denis); Larochelle, Marguerite de; Boulmer, Louis
    - Inventaire après décès: Behuet, François. Bichat (rue), n° 8 bis, 18 avril 1842
      inventaire après décès; Bichat (rue); Behuet, François
    - Inventaire après décès: Provost, Anne-Félicité-Désirée. Chevalier, Jacques-Nicolas (épouse). Basse Saint Pierre (rue), n° 4, Popincourt, 2 mai 1842
      inventaire après décès; Basse-Saint-Pierre (rue); Provost, Anne-Félicité-Désirée; Chevalier, Jacques-Nicolas
    - Inventaire après décès: Couverchel, Constance-Désirée. Hecquet, Jean-Baptiste-Alexandre (épouse). Faubourg-Saint-Denis (rue du), n° 42, 18 mai 1842
      inventaire après décès; Faubourg-Saint-Denis (rue du); Couverchel, Constance-Désirée; Hecquet, Jean-Baptiste-Alexandre
    - Inventaire après décès: Couverchel, François-Théodore. Poitou (rue de), n° 13, au Marais, 26 mai 1842
      inventaire après décès; Poitou (rue de); Couverchel, François-Théodore
    - Inventaire après décès: Rivet, Jean-Baptiste-Claude-François. Marcadet (rue), n° 8, Chapelle (La), 26 mai 1842
      inventaire après décès; La Chapelle (ancienne commune); Marcadet (rue); Rivet, Jean-Baptiste-Claude-François
    - Inventaire après décès: Savay-Guerras, Marie-Esther. Neuve de-Chabrol (rue), n° 1, 13 juin 1842
      inventaire après décès; Neuve-Chabrol (rue); Savay-Guerras, Marie-Esther
    - Inventaire après décès: Alexandre, Marie-Jeanne-François. Héry, Julien (épouse). Beauregard (rue), n° 12, 14 juin 1842
      inventaire après décès; Beauregard (rue); Alexandre, Marie-Jeanne-François; Héry, Julien
    - Inventaire après décès: Hecquet, Julie-Françoise-Désirée. Sallot, François-Martin (épouse). Faubourg-Saint-Denis (rue du), n° 42, 15 juin 1842
      inventaire après décès; Faubourg-Saint-Denis (rue du); Hecquet, Julie-Françoise-Désirée; Sallot, François-Martin
    - Inventaire après décès: Gislain, Marie-Jeanne-Paschale. Sainte-Foy (rue), n° 4, 30 juin 1842
      inventaire après décès; Sainte-Foy (rue); Gislain, Marie-Jeanne-Paschale
    - Inventaire après décès: Moysant, Catherine. Marty, Jean (épouse). Four (rue du), n° 6, Faubourg Saint-Germain., 8 août 1842
      inventaire après décès; Four (rue du); Moysant, Catherine; Marty, Jean
    - Inventaire après décès: Ribelli, Jean-André. Beauveau (place), n° 69, 1er septembre 1842
      inventaire après décès; Beauvau (place); Ribelli, Jean-André
    - Inventaire après décès: Collet, Louis. Faubourg-Saint-Denis (rue du), n° 42, 3 septembre 1842
      inventaire après décès; Faubourg-Saint-Denis (rue du); Collet, Louis
    - Inventaire après décès: Delavallée, Jeanne-Catherine. Conversat, Philippe-Marie (veuve). Saint-André des-Arts (rue), n° 38, 13 septembre 1842
      inventaire après décès; Saint-André-des-Arts (rue); Delavallée, Jeanne-Catherine; Conversat, Philippe-Marie
    - Inventaire après décès: Leroy, Marie-Angélique. Toussaint, Ant. -C. (épouse). Rocher (rue du), n° 40, 14 septembre 1842
      inventaire après décès; Rocher (rue du); Leroy, Marie-Angélique; Toussaint, Ant.-C.
    - Inventaire après décès: Levicomte de Lahoussaye, Joséphine Adélaïde. épouse du comte Eugène-Alexandre de Bonneval. Faubourg-Saint-Honoré (rue du), n° 64 bis, 13 octobre 1842
      inventaire après décès; Faubourg-Saint-Honoré (rue du); Levicomte de Lahoussaye, Joséphine Adélaïde; Bonneval, Eugène-Alexandre (comte)
    - Inventaire après décès: Gaze, Madeleine. Poiré, Amable-Joachim-Barthélemy (épouse). Faubourg-Saint-Martin (rue du), n° 40, 17 octobre 1842
      inventaire après décès; Faubourg-Saint-Martin (rue du); Gaze, Madeleine; Poiré, Amable-Joachim-Barthélemy
    - Inventaire après décès: Jacotot, Augustine-Marie-Fanny. Célarier, Antoine-Aimé (épouse). Pigalle (rue), n° 7, 26 octobre 1842
      inventaire après décès; Jean-Baptiste-Pigalle (rue); Jacotot, Augustine-Marie-Fanny; Célarier, Antoine-Aimé
    - Inventaire après décès: Guyomard, Anne-Madeleine. Tronc, Gabriel (épouse)., 2 novembre 1842
      inventaire après décès; Guyomard, Anne-Madeleine; Tronc, Gabriel
    - Inventaire après décès: Lafosse, Jeanne-Marie. Chennevierre, Adolphe (épouse). Bercy (rue de), n° 37, 7 décembre 1842
      inventaire après décès; Bercy (rue de); Lafosse, Jeanne-Marie; Chennevierre, Adolphe
    - Inventaire après décès: Gérard, Victorien-François. Bondy (rue de), n° 14, 7 décembre 1842
      inventaire après décès; Bondy (rue de); Gérard, Victorien-François
    - Inventaire après décès: Tayler, Elias. Saint-Fiacre (rue), n° 3, 12 décembre 1842
      inventaire après décès; Saint-Fiacre (rue); Tayler, Elias
    - Inventaire après décès: Toulouse, Henri-Jules. Auteuil, 20 décembre 1842
      inventaire après décès; Auteuil (ancienne commune); Toulouse, Henri-Jules
    - Inventaire après décès: Schweickle, Chrétien-Frédéric. Faubourg-Saint-Denis (rue du), n° 123, 27 février 1843
      inventaire après décès; Faubourg-Saint-Denis (rue du); Schweickle, Chrétien-Frédéric
    - Inventaire après décès: Serre-Bourdeaux, Marie-Madeleine. Caron, René (veuve). Petites-Ecuries (cour des), n° 6, faubourg-Saint-Denis, 24 mars 1843
      inventaire après décès; Petites-Ecuries (cour des); Serre-Bourdeaux, Marie-Madeleine; Caron, René
    - Inventaire après décès: Claude, Françoise-Rosalie. Dugardin, Henri-Charles (veuve). Meslay (rue), n° 58, 24 mars 1843
      inventaire après décès; Meslay (rue); Claude, Françoise-Rosalie; Dugardin, Henri-Charles
    - Inventaire après décès: Lemaistre, Charles. Saint-Denis (rue), n° 290, 20 avril 1843
      inventaire après décès; Saint-Denis (rue); Lemaistre, Charles
    - Inventaire après décès: Bouvrie, Augustine-Héloïse. Vinaigriers (rue des), n° 25 bis, 10 mai 1843
      inventaire après décès; Vinaigriers (rue des); Bouvrie, Augustine-Héloïse
    - Inventaire après décès: Moutan, Antoine. Faubourg-Saint-Martin (rue du), n° 88, 17 juin 1843
      inventaire après décès; Faubourg-Saint-Martin (rue du); Moutan, Antoine
    - Inventaire après décès: Tardif, Antoine-Claude. Princesse (rue), n° 4. et Antoine-Louis Tardif, son fils., 12 juillet 1843
      inventaire après décès; Princesse (rue); Tardif, Antoine-Claude; Tardif, Antoine-Louis
    - Inventaire après décès: Eyring, Jean-Georges-Venant. Faubourg-Saint-Honoré (rue du), n° 111, 20 juillet 1843
      inventaire après décès; Faubourg-Saint-Honoré (rue du); Eyring, Jean-Georges-Venant
    - Inventaire après décès: Corraud, Françoise. Renouard, Henri (veuve). Fidélité (rue de la), n° 11, 30 août 1843
      inventaire après décès; Fidélité (rue de la); Corraud, Françoise; Renouard, Henri
    - Inventaire après décès: Blanchet, Amélie. Girardin, Edme-Joseph (épouse). Bonne-Nouvelle (boulevard de), n° 8, 2 septembre 1843
      inventaire après décès; Bonne-Nouvelle (boulevard de); Blanchet, Amélie; Girardin, Edme-Joseph
    - Inventaire après décès: Avisard, Anne-Madeleine-Nicole. Laurent, Pierre-Gabriel (veuve). Rigoles (rue des), n° 24, Belleville, 20 septembre 1843
      inventaire après décès; Belleville (ancienne commune); Rigoles (rue des); Avisard, Anne-Madeleine-Nicole; Laurent, Pierre-Gabriel
    - Inventaire après décès: Liandier, Marie-Anne-Colombe. Viet, Louis-François (épouse). Chemin-Vert (rue du), n° 25, 28 septembre 1843
      inventaire après décès; Chemin-Vert (rue du); Liandier, Marie-Anne-Colombe; Viet, Louis-François
    - Inventaire après décès: Grillet, Marie-Josèphe. Chertin, Marie-François-Sauveur (veuve)., 29 septembre 1843
      inventaire après décès; Grillet, Marie-Josèphe; Chertin, Marie-François-Sauveur
    - Inventaire après décès: Laburthe, Charles-Joseph. Enghien (rue d'), n° 6, 18 octobre 1843
      inventaire après décès; Enghien (rue d'); Laburthe, Charles-Joseph
    - Inventaire après décès: Toutin, Henriette. Berry (rue de), n° 15, 19 octobre 1843
      inventaire après décès; Berri (rue de); Toutin, Henriette
    - Inventaire après décès: Didier, Eugénie. Chardon, Jean-Baptiste-Etienne (épouse). Geoffroy-Marie (rue), n° 11, 11 mars 1844
      inventaire après décès; Geoffroy-Marie (rue); Didier, Eugénie; Chardon, Jean-Baptiste-Etienne
    - Inventaire après décès: Sainte Chapelle, Jean-Baptiste François Pascal. Neuve-du-Luxembourg (rue du), n° 30, 21 mars 1844
      inventaire après décès; Neuve-du-Luxembourg (rue); Sainte Chapelle, Jean-Baptiste François Pascal
  - Répertoire. 1844, 29 avril - 1849, 25 février, 29 avril 1844 - 25 février 1849; MC/RE/XXXII/20
    Répertoire des notaires Etienne Damaison (29 avril-18 novembre 1844), Armand-Vital Dumas (19 novembre 1844-25 février 1849).
    - Inventaire après décès: Réveillon-Dapreval, Rosalie-Adèle. Turin, Jean-Jacques (épouse). Paris (rue de), n° 108, Belleville, 6 juin 1844
      MC/RE/XXXII/20
      inventaire après décès; Belleville (ancienne commune); Paris (rue de); Réveillon-Dapreval, Rosalie-Adèle; Turin, Jean-Jacques
    - Inventaire après décès: Barthélemy, Marie-Esther. Letot, Philippe-François-Joseph (épouse). Saint-Denis (rue), n° 266, 27 juin 1844
      inventaire après décès; Saint-Denis (rue); Barthélemy, Marie-Esther; Letot, Philippe-François-Joseph
    - Inventaire après décès: Willemart, Marie-Mathilde-Adèle. Parisot, Etienne-Mathias (épouse)., 21 août 1844
      inventaire après décès; Willemart, Marie-Mathilde-Adèle; Parisot, Etienne-Mathias
    - Inventaire après décès: Malary, Marie-Adélaïde. Buquet, Henri-François (épouse). Monceau (rue de), n° 25, 23 août 1844
      inventaire après décès; Monceau (rue de); Malary, Marie-Adélaïde; Buquet, Henri-François
    - Inventaire après décès: Vialeix, Jean. Beaujolais (passage de), Richelieu (rue de), n° 52, 5 septembre 1844
      inventaire après décès; Beaujolais (passage de); Richelieu (rue de); Vialeix, Jean
    - Inventaire après décès: Bordeaux, Hélène-Aimée de. Baratte, Jean-Baptiste (épouse). Grand-Hurleur (rue du), n° 5, 4 octobre 1844
      inventaire après décès; Grand-Hurleur (rue du); Bordeaux, Hélène-Aimée de; Baratte, Jean-Baptiste
    - Inventaire après décès: Lacroix, Augustine. Hebbelynck, Auguste-Jean-Jacques (épouse). Faubourg-Saint-Denis (rue du), n° 118, 8 octobre 1844
      inventaire après décès; Faubourg-Saint-Denis (rue du); Lacroix, Augustine; Hebbelynck, Auguste-Jean-Jacques